【裁判字號】    97,矚上重訴,44
【裁判日期】    971216
【裁判案由】    貪污治罪條例等
【裁判全文】
臺灣高等法院刑事判決              97年度矚上重訴字第44號
上  訴  人    甲○○
即  被  告
                        樓
上列上訴人及被告因貪污治罪條例等案件，不服臺灣板橋地方法
院中華民國九十七年四月卅日第一審判決（九十五年度矚重訴字
第二號），提起上訴，本院判決如下：
    主  文
上訴駁回。
    理  由
一、依刑事訴訟法第三百五十條、第三百六十一條、第三百六十
    二條、第三百六十七條規定，不服地方法院之第一審判決而
    上訴者，須提出上訴書狀，並應敘述具體理由，為上訴必備
    之程式；其所提出之書狀未敘述上訴理由，或僅曾以言詞陳
    述上訴理由者，均應於上訴期間屆滿後二十日內補提理由書
    於第一審法院。第一審法院經形式審查，認逾期未補提上訴
    理由者，應定期間先命補正；逾期未補正者，為上訴不合法
    律上之程式，應以裁定駁回。倘已提出上訴理由，但所提非
    屬具體理由者，則由第二審法院以上訴不合法律上之程式，
    判決駁回。而所謂具體理由，必係依據卷內既有訴訟資料或
    提出新事證，指摘或表明第一審判決有何採證認事、用法或
    量刑等足以影響判決本旨之不當或違法，而構成應予撤銷之
    具體事由，始克當之（例如：依憑證據法則具體指出所採證
    據何以不具證據能力，或依憑卷證資料，明確指出所為證據
    證明力之判斷如何違背經驗、論理法則）；倘僅泛言原判決
    認定事實錯誤、違背法令、量刑失之過重或輕縱，而未依上
    揭意旨指出具體事由，即與第二審上訴制度旨在請求第二審
    法院撤銷、變更第一審不當或違法之判決，以實現個案救濟
    之立法目的不合（最高法院九十七年度台上字第八九二號判
    決參照）。
二、本件上訴人即被告甲○○上訴意旨略以：原判決認被告與乙
    ○○二人均知悉建耀公司所提供關於施工期間所使用之鋼筋
    及預拌混凝土數量與事實不符，仍便宜行事，……顯與事實
    不符，然建耀公司所提供資料係屬正本，現場亦確實有施作
    完成相關之鋼筋及混凝土，另台北縣鶯歌鎮公所辦理估驗計
    價時，均須派人至現場實際查驗無誤始能付款，是被告何來
    知悉不符而便宜行事，原判決率而推斷為有罪判決，為此請
    求撤銷改賜無罪之諭知云云。
三、經核原判決於理由壹業已說明本案係依被告甲○○自白，其
    職務上應核實製作之施工日報表，是逕由建耀公司自行製作
    ，其未依規定逐日檢查、核對，並與証人江清標結証其國產
    公司之出貨量確有不符等情，認被告不實登載犯行。另因台
    北縣鶯歌鎮公所辦理估驗計價時，仍應至現場實際查驗，非
    以被告所製之施工日報表為唯一依據，而認被告尚無圖利犯
    行（原判決第三頁倒第六行～第四頁第十五行；第五頁第四
    ～八行）。是被告前揭上訴意旨，均經原審判決詳為採証論
    述，要無違誤，其既未就原有訴訟資料或提出新事證，指摘
    或表明第一審判決有何採證認事、用法或量刑等足以影響判
    不當或違法，而有構成應予撤銷之具體事由，僅泛言原判決
    推斷有誤，揆諸前揭判例說明，難認屬具體上訴理由，是本
    件上訴不合法律上程式，乃不經言詞辯論，逕予駁回。
三、據上論斷，應依刑事訴訟法第三百六十七條前段、第三百七
    十二條，判決如主文。
中    華    民    國   九十七   年   十二   月  十六  日
                  刑事第四庭審判長法  官  陳筱珮
                                  法  官  周煙平
                                  法  官  陳玉雲
以上正本證明與原本無異。
如不服本判決，應於收受送達後10日內向本院提出上訴書狀，其
未敘述上訴之理由者並得於提起上訴後10日內向本院補提理由書
（均須按他造當事人之人數附繕本）「切勿逕送上級法院」。
                                  書記官  陳思云
中    華    民    國    97    年    12    月    17    日


司法院資訊處製作；財團法人民間司法改革基金會備份。
